# 陈版，请教一个票据公允价值计算的问题

提问人：dszh87 时间：2020-02-25 08:05:37
陈版，企业本年收到的银行承兑汇票既存在背书转让（终止确认）、又存在银行贴现（终止确认）的情形，期末对于账面记录的票据，应该如何确认票据的公允价值？是否可以根据全年背书转让和贴现的票据分别除以全年减少的票据总额，计算一个比例，根据这个比例估算一下期末账面记录的票据到底多少将用于背书、多少用于贴现，然后计算各自的公允价值？谢谢！

回答人：chenyiwei
票据的公允价值的确定，可以假设在期末资产负债表日将该票据贴现，扣除银行将收取的贴现息后的剩余金额为该票据的公允价值。如果差异较小，也可以直接用票据面值。